臺灣板橋地方法院刑事判決　　　　　　 100年度易字第3005號
公　訴　人　臺灣板橋地方法院檢察署檢察官
被　　　告　郭金杰
　　　　　　郭家宇
上列被告因傷害案件，經檢察官提起公訴（100 年度調偵字第
1898號），本院判決如下：
    主  文
本件公訴不受理。
    理  由
一、公訴意旨略以：被告郭金杰與郭家宇係父子，郭金杰與吳雅
    紅係夫妻，因懷疑吳雅紅與黃靖勛有外遇，於民國100 年2
    月26日21時許，在臺北市大安區○○○路○ 段77號某加油站
    前，見吳雅紅與黃靖勛2 人相約外出後各自離去，逐騎乘機
    車尾隨黃靖勛，並通知郭宇家趕抵現場，繼於同日22時30分
    許，行至新北市○○區○○路371 號前之巷口處時，郭金杰
    突將機車阻擋在黃靖勛之前而將其攔下，隨即取出其預藏在
    機車置箱內之菜刀1 把，用力將黃靖勛推倒在地後，再朝其
    左後腳揮砍，並質問黃靖勛：你知道我老婆是有老公的人嗎
    ？你破壞我的家庭等語。此時，郭家宇亦騎乘機車趕抵現場
    ，見其父郭金杰以上開言語責難黃靖勛，竟與郭金杰基於傷
    害之犯意聯絡，持安全帽敲打黃靖勛頭部（黃靖勛當時仍頭
    載安全帽），郭金杰、郭家宇2 人見黃靖勛受傷倒地後，再
    共同將黃靖勛拖至巷弄內之陰暗處，繼續質問黃靖勛上開外
    遇之事，過程中郭金杰並同時以其手持之菜刀，揮砍黃靖勛
    之手部及腳部，且以刀背敲打黃靖勛頭部（黃靖勛當時仍頭
    載安全帽），郭家宇則仍持安全帽敲打黃靖勛頭部，致黃靖
    勛受有右手開放性傷口，傷及肌腱、右膝開放性傷口，傷及
    肌腱、右上臂、兩前臂、左手、兩踝開放性傷口、左腓骨幹
    閉鎖性骨折及頭皮開放性傷口等傷害。適有警員巡經該處，
    發現異狀上前阻止，而悉上情。因認被告郭金杰、郭家宇所
    為，涉有刑法第277 條第1 項之共同傷害罪嫌云云。
二、按告訴乃論之罪，告訴人於第一審辯論終結前得撤回其告訴
    ，又告訴經撤回者，應諭知不受理之判決，刑事訴訟法第23
    8 條第1 項、第303 條第3 款定有明文。
三、本件告訴人黃靖勛告訴被告郭金杰、郭家宇共同傷害案件，
    起訴書認被告係觸犯刑法第277 條第1 項之共同傷害罪，依
    同法第287 條前段之規定，須告訴乃論。
四、雖告訴人於100 年11月15日具狀陳稱：告訴人與被告二人雖
    於100 年11月10日當庭達成和解，被告二人交付告訴人新台
    幣（下同）30萬元，告訴人則當庭撤回告訴，有和解筆錄在
    卷可稽。詎料，告訴人收取30萬元和解金後，與父親前往法
    院對面之金城立體停車場4 樓取車，甫開車門即遭歹徒3 人
    控制行動，並自告訴人處搶走上揭30萬元之背包，旋即逃逸
    。該金城停車場所停車輛甚多，歹徒3 人竟能鎖定告訴人行
    搶，顯可疑係知悉告訴人已取得30萬元和解金，而被告二人
    事先已知悉該日告訴人會取得該款，且僅被告二人與告訴人
    有宿怨，是被告二人顯可疑係與上開歹徒有強盜之犯意聯絡
    。被告二人顯係以給付30萬元和解金之詐術，使告訴人陷於
    錯誤而同意和解，因而請求撤銷100 年11月10日之和解，並
    續行審判程序云云。惟查：
（一）本件經向承辦告訴人於100 年11月10日下午4 時50分許，
      在新北市○○區○○路2 段266 號（即金城立體停車場）
      遭3 名歹徒強盜30萬元現金案件之新北市政府警察局土城
      分局，調取該案承辦之卷證資料得知，當日共同涉嫌強盜
      告訴人30萬元財物之人係少年林０安、少年洪０廷（真實
      姓名詳卷內資料）及綽號「小胖」之孫傳興3人。
（二）依到案之少年林０安之警詢筆錄所供：「我在100 年11月
      10日12時許，在板橋區○○路○ 段居仁巷的「昂來客」網
      咖旁遇到洪０廷及綽號「小胖」的男子，我便與他們一起
      去吃午餐，後來我們就去朋友郭金杰家，在客廳裡「小胖
      」趁郭金杰去廁所不在的時候，就問我及洪０廷要不要幫
      他處理事情，我和洪０廷就跟著他走，接著我們3 人就坐
      上「小胖」開的自小客車，在車上「小胖」分別拿一把折
      疊刀給我和洪０廷，然後直接載我們來土城區○○路○ 段
      266 號金城立體停車場前，並讓我及洪０廷先下車，他就
      逕自開車去停，隔5 分鐘左右他就回來並帶我們在停車場
      門口旁等，一直到一個小時後，他就帶著我們走入停車場
      ，一樓一樓的找被害人，我和「小胖」走樓梯上四樓，到
      四樓「小胖」一看到被害人就衝過去抓住被害人黃靖勛，
      而我則衝過去抓住被害人黃國祥，並用手捂住他的嘴，隔
      一下子，「小胖」就叫我快走，一直到我及「小胖」要離
      開現場時，洪０廷才出現，他看到我們走他也跟著走了。
      （問：你與「小胖」和洪０廷在郭金杰住處討論如何去處
      理事情時，郭金杰是否知道？你與郭金杰是和關係？郭金
      杰是否止使你們犯案？）郭金杰當時去廁所，所以不知道
      。朋友關係。沒有。（問：郭金杰是否提供被害人黃靖勛
      、黃國祥相關資訊給你們（有錢？何時去法院..... ）？
      ）都沒有」等語，少年洪０廷所供亦與上開少年林０安所
      供相符。同案嫌疑人孫傳興則尚未到案。是依上開到案之
      少年共犯林０安、洪０廷於警詢所供，委實尚難查知被告
      郭金杰、郭家宇確有教唆或共同參予對告訴人強盜30萬元
      之案件。雖上開案件仍有部分疑點須待主要嫌犯孫傳興到
      案釐清，惟據目前本院所查得之共犯證言顯示，尚無從證
      明被告郭金杰、郭家宇確實參予共同強盜案件。告訴人上
      開陳述，縱有合理懷疑，既無確切證據足資證明，所指被
      告施用詐術，使其陷於錯誤而撤回告訴云云，即無所據。
五、茲據告訴人黃靖勛撤回其告訴，揆諸首開說明，應不經言詞
    辯論，諭知不受理之判決。
六、據上論斷，應依刑事訴訟法第303 條第3 款、第307 條，判
    決如主文。
中    華    民    國   100    年    12    月    19    日
                  刑事第六庭    法  官   胡堅勤
以上正本證明與原本無異。
如不服本判決應於收受判決後10日內向本院提出上訴書狀，並
應敘述具體理由。其未敘述上訴理由者，應於上訴期間屆滿後
20日內向本院補提理由書（均須按他造當事人之人數附繕本）
「切勿逕送上級法院」。
                                書記官  梁宜庭
中    華    民    國   100    年    12    月    19    日